

KRIZIA ANAIS MENDOZA CUMANÁ

Médico Cirujano CMP 091317

Jirón Tarma 119 Lima, Perú | <u>kriziamendozac@hotmail.com</u> | +51 918 608 525 | <u>Linkedin Profile</u> <u>kriziamendozac@gmail.com</u>

PERFIL PROFESIONAL

Médico Cirujano graduada en la Universidad del Zulia de Venezuela, con Diplomado Salud Ocupacional y Medicina del Trabajo. Cuento con experiencia en vigilancia epidemiológica en sector minero, atención a domicilio, atención en servicio de ambulancia y en área de hospitalización en centros hospitalarios. Me considero una persona responsable, honesta, proactiva, a la cual le gusta ejecutar las actividades con excelencia. Me adapto fácilmente a los cambios y considero el trabajo en equipo un pilar elemental en el campo laboral.

Interesada en establecerme y consolidarme en una empresa líder en diversas áreas, la cual pueda aportar a mi crecimiento personal y académico, me otorgue estabilidad laboral, aplicar mis experiencias y conocimientos en las distintas áreas de la empresa, y desarrollarme profesionalmente para el buen desempeño de las funciones asignadas.

EXPERIENCIA LABORAL

Euroamerican Assistance - Asesor Médico Telefónico - Lima, Perú

(Marzo 2023 - Actualidad)

 Atención a pacientes que cuenta con tarjeta asistencial del viajero vía online ubicados en cualquier parte del mundo, realizar anamnesis a pacientes con sospecha de COVID u otras patologías, clasificarlos y realizar manejo o derivación correspondiente, gestión de tratamiento, indicaciones, recomendaciones y signos de alarma.

Clínica San Pablo – Médico de Vigilancia Epidemiológica – Lima, Perú

(Abril 2021 - Marzo 2023)

 Realizar evaluación física y sintomática a los mineros que estén por iniciar labores para prevenir posibles contagios en el área de trabajo; también brindar atención médica y seguimiento a los trabajadores que den positivo a COVID-19 en la mina para aislarlos y entregarles los documentos correspondientes.

Clínica San Pablo – Médico Hospitalización – Lima, Perú

(Diciembre 2020 - Marzo 2021)

 Atención a pacientes hospitalizados asistiendo al médico especialista, realizando evoluciones médicas, historias clínicas al momento de ingreso del paciente, prescripciones, solicitudes de exámenes y procedimientos médicos en coordinación con el medio tratante y supervisor médico.

Ambulancias CardioMóvil – Médico de Ambulancia – Lima, Perú (Noviembre 2020 – Marzo 2021)

 Atención en unidad médica de emergencia tipo II de emergencias médicas y quirúrgicas a domicilio, consulta médica a domicilio, coordinación de traslados a centros de salud públicos y privados, soporte básico de vida durante el traslado, evaluación y atención de pacientes con infecciones respiratorias por COVID-19 a pacientes con EPS.

Centro Clínico Médicos Aseores – Médico Hospitalizacion – Zulia, Venezuela (Agosto 2017 – Septiembre 2018)

 Atención a pacientes hospitalizados asistiendo al médico especialista, realizando evoluciones médicas, historias clínicas al momento de ingreso del paciente, prescripciones, solicitudes de exámenes y procedimientos médicos en coordinación con el medio tratante y supervisor médico.

ESTUDIOS

Universidad del Zulia (2017)

Facultad de Medicina *Médico Cirujano*

Universidad Nacional de Piura (2022)

Facultad Ciencias de la Salud Diplomado de Salud Ocupacional y Medicina del Trabajo

CONOCIMIENTOS TECNICOS

Informática: Microsoft office Intermedio

Idiomas: Inglés Intermedio

DESARROLLO PROFESIONAL

- Actualización en Salud Ocupacional En calidad de asistente. Duración 16 horas. Febrero 2023 Comité de Educación Médica Continua del Consejo Regional III - Lima. Lima, Perú.
- BASIC LIFE SUPPORT (BLS) marzo 2022 marzo 2024 Postgraduate Institute For Medicina (PIM).
- V Curso Internacional de Pediatría "Aspectos Prácticos del Manejo Pediátrico en el Paciente Quirúrgico". En calidad de Asistente. Duración 20 horas. 11 al 13 de noviembre de 2021. Instituto Nacional de Salud del Niño San Borja. Lima, Perú.
- Il Curso Regional de Emergencias Médico Quirúrgicas. En calidad de Asistente. 09 octubre del 2021. Consejo Regional XI Huaraz Colegio Médico del Perú. Ancash, Perú.
- Manejo de Pie Diabético. En calidad de asistente. 13 de enero de 2021. Centro Nacional de Telemedicina EsSalud Digital. Lima, Perú.
- Il Congreso Internacional SAMU 2020 "Construyendo el Sistema Prehospitalario Nacional". En calidad de asistente. 23 al 27 de noviembre 2020. Dirección ejecutiva del Servicio de Atención Móvil de Urgencias del Ministerio de Salud, Lima, Perú.
- Enfrentando la pandemia COVID-19 rol de la atención primaria de salud y equipos de protección personal. 14 al 17 de abril de 2020. Asociación Peruana de Facultades de Medicina (ASPEFAM), Lima, Perú.
- Manejo de la Vía Aérea Básico y Avanzado Uso de Dispositivos Supragloticos. Duración: 06 horas teóricaspracticas. Agosto 2018. Servicio de Atención de Emergencias (S.A.E.), Maracaibo, Edo. Zulia.
- Curso básico de Primeros Auxilios Modalidad Intensivo. Duración: 48 horas teóricas-practicas. Marzo 2015. Cruz Roja Venezolana Seccional Zulia, Maracaibo, Edo. Zulia.
- Curso de Reanimación Cardiopulmonar y DEA. Duración: 08 horas teóricas-practicas. Marzo 2015. Cruz Roja Venezolana Seccional Zulia, Maracaibo, Edo. Zulia.
- Taller de Cateterización de Vías Periféricas. Duración: 05 horas teóricas-practicas. Octubre 2014. Cruz Roja Venezolana Seccional Zulia, Maracaibo, Edo. Zulia.
- Curso de Electrocardiografía. Duración: 20 horas académicas. Noviembre 2014. Cruz Roja Venezolana Seccional Zulia, Maracaibo, Edo. Zulia.